臺灣板橋地方法院刑事判決　　　　　　　94年度易字第1083號
公　訴　人　臺灣板橋地方法院檢察署檢察官
被　　　告　乙○○
　　　　　　　　　（現於臺灣臺北監獄臺北分監另案執行中）
上列被告因竊盜案件，經檢察官提起公訴（94年度偵字第10487
、10607 號）及移送併案審理（94年度偵字第13657 號），被告
於本院準備程序進行中，就被訴犯罪事實為有罪之陳述，經本院
合議庭裁定改行簡式審判程序審理後，判決如下：
    主  文
乙○○連續竊盜，處有期徒刑陸月，如易科罰金，以參佰元折算
壹日。
    事  實
一、乙○○基於意圖為自己不法所有之概括犯意，先後為下列竊
    盜犯行：
(一)於民國94年5 月20日22時許，在台北縣泰山鄉○○街23號前，
  因見丁○○所有車牌號碼FDG ─109 號重型機車1 輛停放在該
  處，且該機車鑰匙插在車上，竟趁無人之際，徒手竊取該車，
  得手後，留供己代步用。嗣於翌日即同年月21日2 時許，其騎
  乘上開機車行經臺北縣新莊市○○路425 號前，為警當場查獲
  ，並起出該機車（含鑰匙1 支）。
(二)於同6 月3 日12時許，在臺北縣泰山鄉○○路18巷34號前，因
  見丙○○所有車牌號碼TYH ─419 號輕型機車1 輛停放在該處
  ，持不詳姓名年籍人所有之鑰匙1 支，竊取該車，得手後，留
  供己代步用。嗣於同年6 月16日23時45分許，其騎乘上開機車
  行經臺北縣泰山鄉○○路○ 段229 巷內前，為警當場查獲，並
  起出該機車，及扣得該鑰匙1 支。
(三)與自稱「許春」真實姓名年籍不詳之成年男子，基於上開犯意
  之聯絡，於同年8 月10日14時30分許，由「許春」騎乘車號UT
  P ─841 號輕型機車搭載乙○○至臺北縣泰山鄉○○路○ 段泰
  山國小門口外之天橋，2 人以手搖晃之方式著手竊取該天橋上
  之護欄鐵片1 片，幸經路人吳天麟發現後報警處理，並大聲赫
  阻渠等，始未得手，而「許春」趁隙騎乘該機車逃逸，乙○○
  則為警當場查獲。
二、案經臺北縣警察局新莊分局報請臺灣板橋地方法院檢察署檢
    察官偵查起訴及移送併案審理。
    理  由
一、上開事實，業據被告乙○○供承不諱，核與被害人丁○○、
    丙○○、甲○○之指訴及證人吳天麟之證述情節大致相符，
    且有贓物認領保管單3 紙、車輛竊盜、車牌失竊資料個別查
    詢報表─查詢車輛認可資料1 紙、車輛車牌失竊作業─查獲
    車輛認可資料1 紙、臺北縣警察局車輛尋獲電腦輸入單1 紙
    、現場照片及扣案物品照片8 幀在卷可憑，復有鑰匙1 支扣
    案可資佐證。是被告之自白核與事實相符，足堪採信。故本
    件事證明確，被告犯行堪以認定，應予依法論科。
二、就事實欄一(一)、(二)所示，核被告所為，係犯刑法第320 條第
    1 項竊盜罪；就事實欄一(三)所示，被告已著手竊盜行為之實
    施，但並未竊得任何財物，故核其所為，係犯刑法第320 條
    第3 項、第1 項之竊盜未遂罪。又被告與「許春」就事實欄
    一(三)所示之竊盜犯行，有犯意聯絡及行為分擔，為共同正犯
    。又被告前揭多次竊盜犯行，時間緊接，方法相同，觸犯構
    成要件相同之罪名，顯係基於概括犯意反覆為之，應依刑法
    第56條連續犯之規定，從一情節較重之竊盜既遂罪處斷，並
    依法加重其刑。另就事實欄一(三)部分，檢察官雖併案認被告
    與「許春」共同徒手竊取該天橋護欄鐵片1片，得手後正欲
    逃離時為警查獲，認係涉犯刑法第320條第1項之竊盜既遂罪
    嫌，然查被告與「許春」僅著手竊取，但尚未將竊得之財物
    置於自己實力支配下，業據被告供承明確，並有現場照片4
    幀（詳見94年度偵字第13657號偵查卷第24至25頁）附卷可
    證，是尚屬未遂，故檢察官上開併案意旨，容有誤會，附此
    敘明。檢察官雖僅就事實欄一(一)、(二)之竊盜犯行提起公訴，
    然檢察官就犯罪事實之一部起訴者，其效力及於全部，本件
    被告竊取事實欄一(三)之犯罪事實，與前揭起訴之部分，有連
    續犯之關係，已如前述，本院自應就屬於裁判上一罪之被告
    竊取事實欄一(三)之部分，一併加以裁判，附此敘明。爰審酌
    被告素行不佳，前有毒品、竊盜等前科，且於93年間因竊盜
    案件，經本院於94年2 月25日以93年度易字第1061號刑事判
    決處有期徒刑8 月確定在案，現在監執行中等情，此有臺灣
    高等法院被告前案紀錄表及該判決書各1 分在卷可參，詎其
    仍不知悔改，不思循正途賺取所需，對社會治安造成危害，
    惟犯罪所得業由被害人領回，且其犯罪之手段、所生損害尚
    非重大，以及犯罪後坦承犯行，態度良好等一切情狀，量處
    如主文所示之刑，並諭知易科罰金之折算標準，以資懲儆。
    扣案之鑰匙1 支，雖係供被告竊取被害人丙○○機車所用之
    物，惟非被告所有，業據被告供承在卷，故不另諭知沒收，
    附此敘明。
據上論斷，應依刑事訴訟法第299 條第1 項前段、第273 條之1
第1 項，刑法第28條、第56條、第320 條第1 項、第41條第1項
前段，罰金罰鍰提高標準條例第1 條前段、第2 條，判決如主文
。
本案經檢察官朱學瑛到庭執行職務。
中　　華　　民　　國　　94　　年　　10　　月　　31　　日
                  刑事第十四庭  法　官　饒金鳳
以上正本證明與原本無異。
如不服本判決應於送達後10日內向本院提出上訴狀。
                                書記官　王春森
中　　華　　民　　國　　94　　年　　10　　月　　31　　日
附錄本案論罪科刑法條全文：
刑法第 320條第1項：
意圖為自己或第三人不法之所有，而竊取他人之動產者，為竊盜
罪，處5年以下有期徒刑、拘役或500元以下罰金。
